臺灣臺東地方法院刑事判決
111年度原易字第2號
公  訴  人  臺灣臺東地方檢察署檢察官
被      告  余明達


選任辯護人  林長振律師（法律扶助）
上列被告因竊盜案件，經檢察官提起公訴（110年度偵字第219號
），於本院準備程序進行中，被告就被訴事實為有罪之陳述且與
檢察官達成合意，經檢察官聲請改依協商程序而為判決，本院裁
定改行協商程序，並判決如下：
    主  文
余明達犯竊盜罪，處拘役肆拾伍日，如易科罰金，以新臺幣壹仟
元折算壹日。緩刑貳年，並應依附表所示之內容為給付。
    事實及理由
一、本件犯罪事實及證據，均引用如附件檢察官起訴書之記載，
    並增列證據：被告余明達於本院民國111年6月15日準備程序
    及協商程序中所為之自白（見本院卷第267、277頁）。
二、本件經檢察官與被告於審判外達成協商之合意且被告已認罪
    ，其等協商合意內容為(本院卷第276、277頁)：
(一)被告就起訴書所載犯罪事實，願受拘役45日之宣告，如易科
    罰金，以新臺幣（下同）1,000元折算壹日。緩刑2年，被告
    應給付告訴人3萬元，被告應於民國111年7月起，按月於每
    月25日以前給付1萬元至告訴人之國泰世華銀行帳戶帳號（0
    13）000000000000，並於111年9月25日以前給付完畢。
(二)扣案之本案機車由法院另以裁定發還告訴人。
三、經查，上開協商合意並無刑事訴訟法第455條之4第1項所列
    情形之一，檢察官聲請改依協商程序而為判決，本院爰裁定
    改行協商程序，並不經言詞辯論，於協商合意範圍內為判決
    。
四、依刑事訴訟法第455條之2第1項第1款、第3款、第455條之4
    第2項、第3項、第455條之8、第454條第2項，刑法第320條
    第1項、第41條第1項前段、第74條第1項第1款、第2項第3款
    ，刑法施行法第1條之1第1項，判決如主文。
五、協商判決除有刑事訴訟法第455條之4第1項第1款於程序終結
    前，被告撤銷協商合意或檢察官撤回協商聲請者；第2款被
    告協商之意思非出於自由意志者；第4款被告所犯之罪非第4
    55條之2第1項所定得以協商判決者；第6款被告有其他較重
    之裁判上一罪之犯罪事實者；第7款法院認應諭知免刑或免
    訴、不受理者情形之一，或違反同條第2項「法院應於協商
    合意範圍內為判決；法院為協商判決所科之刑，以宣告緩刑
    、2年以下有期徒刑、拘役或罰金為限」之規定者外，不得
    上訴。
六、如有前項得上訴之情形，得自判決送達之日起20日內，向本
    院提出上訴書狀，上訴於第二審法院。
七、本案經檢察官莊琇棋提起公訴，檢察官林靖蓉到庭執行職務
    。
中    華    民    國    111   年     6    月    17    日
                  刑事第三庭法  官  陳昱維
以上正本證明與原本無異。
                            書記官  戴嘉宏
中　　華　　民　　國　　111 　年　　6 　　月　　17　　日
附錄本案論罪科刑法條：
中華民國刑法第320條
意圖為自己或第三人不法之所有，而竊取他人之動產者，為竊盜
罪，處5年以下有期徒刑、拘役或50萬元以下罰金。
意圖為自己或第三人不法之利益，而竊佔他人之不動產者，依前
項之規定處斷。
前二項之未遂犯罰之。
附表
給付對象 給付總金額 給付方式 王梅蘭 新臺幣參萬元 自民國一一一年七月起，按月於每月二十五日以前，給付新臺幣壹萬元，至給付完畢止(至遲應於一一一年九月二十五日以前給付完畢)。上開款項匯入王梅蘭所有之國泰世華銀行帳號000000000000號帳戶。 
附件
臺灣臺東地方檢察署檢察官起訴書
                                      110年度偵字第219號
　　被　　　告　余明達　男　54歲（民國00年0月00日生）
　　　　　　　　　　　　住臺東縣○○鄉○○村0鄰○○00號
　　　　　　　　　　　　國民身分證統一編號：Z000000000號
上列被告因竊盜案件，已經偵查終結，認應提起公訴，茲將犯罪
事實及證據並所犯法條分敘如下：
　　　　犯罪事實
一、余明達係王梅蘭之前配偶，於民國109年6月15日17時許，在
    臺東縣○○鎮○○路00號「艾蜜莉美髮店」，意圖為自己不法之
    所有，基於竊盜之犯意，以不詳方式開啟電門，竊取王梅蘭
    所有停放於該處之車牌號碼000-0000號普通重型機車，得手
    後供己代步之用。嗣王梅蘭報警處理，經警調閱現場監視器
    錄影畫面，始循線查知上情。
二、案經王梅蘭訴由臺東縣警察局關山分局報告偵辦。
　　　　證據並所犯法條
一、證據清單及待證事實：
編號 證據名稱 待證事實 1 被告余明達於警詢及偵查中之供述 被告矢口否認上開犯行，辯稱：上開車輛係伊所購買，且伊沒有騎走上開車輛云云。 2 證人即告訴人王梅蘭於警詢及偵查中之證述 全部犯罪事實。 3 證人即被告之子余信智於偵查中之證述 上開車輛係證人王梅蘭所有並使用之事實。 4 車輛詳細資料報表、繳費明細、清償證明、車輛異動登記書各1份、現場監視器錄影畫面翻拍照片2張 佐證全部犯罪事實。 
二、核被告所為，係犯刑法第320條第1項之竊盜罪嫌。至未扣案
    之上開車輛，為被告犯罪之違法行為所得之物，請依刑法第
    38條之1第1項宣告沒收之，如全部或一部不能沒收或不宜執
    行沒收時，請依同法第38條之1第3項追徵其價額。
三、依刑事訴訟法第251條第1項提起公訴。
　　此　致
臺灣臺東地方法院
中　　華　　民　　國　 110　　年　　11　　月　　21　　日
　　　　　　　　　　　　　    檢　察　官　莊琇棋
本件正本證明與原本無異
中　　華　　民　　國　 110　　年　　11　　月　　29　　日
        　　　　　　　　　　　書  記  官  張秀凰